Domaines nationaux oai
Archives Départementales d'Indre-et-Loire
- Série Q 1: voir fichier concernant l'Indre-et-Loire établi par les Archives nationales (exemplaire disponible aux Archives départementales d'Indre-et-Loire).
Objets mobiliers 2Q 61-2Q 68
Affaires particulières 2Q 69-2Q 72
Fonds de la direction de l'enregistrement et des domaines 2Q 73-2Q 111
Généralités 2Q 73-2Q 74
Ventes des biens des communes cédés à la Caisse d'amortissement 2Q 75-2Q 80
Domaine de l'Etat 2Q 81-2Q 83
Affaires particulières 2Q 84
Bureau d'Azay 2Q 85-2Q 87
Bureau de Château-la-Vallière 2Q 88
Bureau de La Haye 2Q 89
Bureau de Langeais 2Q 90
Bureau de Loches 2Q 91-2Q 96
Bureau de Montrésor 2Q 97
Bureau de Neuvy 2Q 98
Bureau de Preuilly 2Q 99
Bureau de Richelieux 2Q 100-2Q 102
Bureau de Tours 2Q 103-2Q 110
Bureau de Vouvray 2Q 111
- Répertoire numérique détaillé de la sous-série 1Q
  - Fonds des districts
    - DISTRICT D'AMBOISE
      - Affaires générales (Biens de 1ère et 2e origines)
        - Correspondance (1791-an II). - Soumission d'Etienne Lorin pour la métairie des Fougerets à Limeray (1791). Registre des soumissions effectuées en vertu de la loi du 12 prairial an III (21 prairial an III). Tableau des forges et usines situées dans l'étendue du district (1793). Administration générale des biens: baux à ferme, ventes de récoltes (1792-an III). Domaines engagés: estimation et prise de possession de la terre de Chenonceaux et de moulins (an III)., 1791-an III; 1 Q 1
          domaine; terre; CHENONCEAUX; LIMERAY; Métairie des Fougerets, (Limeray)
      - Biens de 1ère origine
        - Inventaires des titres et actes de propriété des biens ecclésiastiques.- Ville d'Amboise: couvents des Cordeliers et des Minimes, communauté des Dames hospitalières, chapelle Saint-Mamert, chapelle Saint-Roch, fabrique de Saint-Florentin - autres établissements des cantons d'Amboise et de Bléré., 1790-an II; 1 Q 2
          Chapelle Saint-Mamert, (Amboise); AMBOISE; Communauté des Dames Hospitalières; Couvent des Cordeliers, (Amboise); Couvent des Minimes, (Amboise); Fabrique de Saint-Florentin, (Amboise)
        - Soumissions des municipalités:, 1 Q 3-5
          - Etats des biens nationaux compris dans les soumissions des municipalités [Amboise, Athée, Bléré, La Croix, Dierre, Mosnes, Saint-Denis-hors, Saint-Martin-le-Beau, Tours] et ayant fait l'objet d'une estimation (1790-1791); états des biens revendus aux particuliers (1791-1792); états des seizièmes dus aux municipalités pour les biens qu'elles ont soumissionnés et qui ont été revendus par le district à des particuliers (1791-1792)., 1790-1792; 1 Q 3
            >
            AMBOISE; municipalité; ATHEE-SUR-CHER; BLERE; CROIX-EN-TOURAINE (LA); DIERRE; MOSNES; SAINT-DENIS-HORS; SAINT-MARTIN-LE-BEAU; TOURS
          - Procès-verbaux d'estimation des biens soumissionnés par la municipalité:, 1790-1791; 1 Q 4-5
            - Amboise, 1 Q 4
              AMBOISE; municipalité
            - Athée, Bléré, Dierre, Mosnes, Saint-Martin-le-Beau, Tours (1790-1791); décrets d'aliénation accordés par l'Assemblée nationale aux municipalités d'Amboise, Athée, Mosnes, Saint-Denis-hors, Saint-Martin-le-Beau (mai 1791)., 1 Q 5
              AMBOISE; municipalité; ATHEE-SUR-CHER; BLERE; DIERRE; MOSNES; SAINT-DENIS-HORS; SAINT-MARTIN-LE-BEAU; TOURS
        - Procès-verbaux d'estimation de l'ensemble des biens nationaux situés dans les communes:, 1790-an III; 1 Q 6-7
          - Amboise, Athée, Bléré, Cangey, Céré, Chargé, Chenonceaux, Chisseaux, Cigogné, Civray-sur-Cher, Courçay, La Croix, Dierre., 1 Q 6
            AMBOISE; ATHEE-SUR-CHER; BLERE; CANGEY; CERE-LA-RONDE; CHARGE; CHENONCEAUX; CHISSEAUX; CIGOGNE; CIVRAY-SUR-CHER; COURCAY; CROIX-EN-TOURAINE (LA); DIERRE
          - Epeigné-les-Bois, Fleuray, Francueil, Limeray, Lussault, Luzillé, Montreuil, Mosnes, Nazelles, Négron, Noizay, Pocé, Saint-Denis-hors, Saint-Martin-le-Beau, Saint-Ouen, Saint-Règle, Souvigny, Sublaines., 1 Q 7
            EPEIGNE-LES-BOIS; FLEURAY; FRANCUEIL; LIMERAY; LUSSAULT; LUZILLE; MONTREUIL; MOSNES; NAZELLES; NEGRON; NOIZAY; POCE; SAINT-DENIS-HORS; SAINT-MARTIN-LE-BEAU; SAINT-OUEN; SAINT-REGLE; SOUVIGNY; SUBLAINES
        - Registre de transcription des affiches de vente: n° 1 à 31, avec mention des soumissionnaires., 1 Q 8
          registre
        - Registre des adjudications:, 19 janvier 1791-14 messidor an III; 1 Q 9 - 10
          - ventes correspondant aux affiches n° 1 à 22., 19 janvier-8 juin 1791; 1 Q 9
          - ventes correspondant aux affiches n° 22 à 68., 8 juin 1791-14 messidor an III; 1 Q 10
        - Procès-verbaux d'adjudication:, 19 janvier 1791-28 vendémiaire an IV; 1 Q 11-16
          - ventes correspondant aux affiches n° 1 à 8., 19 janvier-8 mars 1791; 1 Q 11
          - ventes correspondant aux affiches n° 9 à 17., 28 mars-31 mai 1791; 1 Q 12
          - ventes correspondant aux affiches n° 18 à 29., 11 avril-1er juillet 1791; 1 Q 13
          - ventes correspondant aux affiches n° 30 à 40., 27 juin 1791-18 août 1792; 1 Q 14
          - ventes correspondant aux affiches n° 41 à 55., 29 août 1792-15 juin 1793; 1 Q 15
          - ventes correspondant aux affiches n° 56 à 75., 22 juin 1793-28 vendémiaire an IV; 1 Q 16
        - Administration générale des biens:, 10 octobre 1790-4 février 1792; 1 Q 17-18
          - Registre des déclarations des locataires, fermiers et autres concessionnaires de biens nationaux., 10 octobre 1790-22 prairial an III; 1 Q 17
          - Registre pour servir à porter les ordres donnés à M. Allard, trésorier du district d'Amboise, de recevoir les sommes dues par les fermiers, locataires et débiteurs des ecclésiastiques pour raison des biens nationaux tenus à titre de ferme ou de rente., 8 novembre 1790-4 février 1792; 1 Q 18
      - Biens de 2e origine
        - Registre d'ordre de la correspondance active et passive du district relative aux émigrés, déportés et reclus., 7 août 1792-13 brumaire an IV; 1 Q 19
        - Procès-verbaux d'estimation et de division des biens immeubles provenant de: - la veuve Allen (an II) - Louise Marie Adélaïde Bourbon-Penthièvre (an II-an III) - de Bridieu (an III) - Jacques Chauvelin (an II) - Florentin Desmée, ancien curé de la Croix (an II-an III) - Mathurin Duprat, ancien curé de Saint-Florentin d'Amboise (an III) - Jean-Baptiste Fournier, prêtre déporté (an III) - Marie Aubry, veuve Gabriel de Grasleuil (an II) - Le Boucher de Martigny (an II)., 1 Q 20
          Aubry (Marie), veuve de Gabriel de Grasleuil; Behaque (Marie Charlotte Adélaïde), veuve de Luc Allen; Bourbon-Penthievre (Louise Marie Adélaïde), veuve de Philippe d'Orléans; Bridieu (de); Chauvelin ( Jacques de), émigré; Desmee (Florentin), ancien curé de la Croix; Duprat (Mathurin), ancien curé de Saint-Florentin d'Amboise; Fournier (Jean-Baptiste), prêtre déporté; Le Boucher de Martigny
        - Registre des adjudications:, 15 nivôse an II-4 germinal an III; 1 Q 21-22
          - Ventes n° 1 à 380., 15 nivôse an II-29 thermidor an III; 1 Q 21
          - Ventes n° 1 à 380. [La dernière vente portant le n° 380 n'a pas été reportée sur ce registre], 15 nivôse an II-4 germinal an III; 1 Q 22
        - Procès-verbaux d'adjudication:, 15 nivôse an II-29 thermidor an III; 1 Q 23-25
          - Ventes n° 1 à 117 correspondant aux affiches n° 1 à 9., 15 nivôse-1er messidor an II; 1 Q 23
          - Ventes n° 118 à 255 correspondant aux affiches n° 10 à 18., 2 messidor an II-21 frimaire an III; 1 Q 24
          - Ventes n° 256 à 380 correspondant aux affiches n° 19 à 33. [Les ventes n° 328 à 337 sont classées aux affiches 28 et 29, après la vente n° 361. L'affiche n° 32 n'existe pas, ce numéro a été omis.], 27 frimaire-29 thermidor an III; 1 Q 25
        - Expéditions des procès-verbaux d'adjudication:, 15 nivôse an II-4 germinal an III; 1 Q 26-28
          - Ventes correspondant aux affiches n° 1 à 9., 15 nivôse-1er messidor an II; 1 Q 26
          - Ventes correspondant aux affiches n° 10 à 18., 2 messidor an II-21 frimaire an III; 1 Q 27
          - Ventes correspondant aux affiches n° 19 à 31., 27 frimaire-4 germinal an III; 1 Q 28
        - Inventaires et ventes des meubles et effets: - Jacques Chauvelin, émigré (meubles de la maison de la Vallière à Négron: réclamation des soeurs Bridieu, qui revendiquent des effets inventoriés dans cette maison qui leur appartiendraient) (an II-an III) - Pierre Daveau, ancien curé de Civray (an II) - Florentin Desmée, ancien curé de la Croix (an II) - Le Boucher de Martigny (maison du Plessis à Luzillé) (1793) - de Pierres de Fontenailles, ancien curé de Dierre (an II) - Varoc, émigré, ancien garde du corps du roi (maison de Poncher à Chisseaux) (1793)., 1793-an III; 1 Q 29
          registre; Bridieu (de); Chauvelin (Jacques de), émigré; Daveau (Pierre), ancien curé de Civray; Desmee (Florentin), ancien curé de la Croix; Le Boucher de Martigny; Pierres de Fontenailles (de), ancien curé de Dierre; Varoc, émigré, ancien garde du corps du roi; CHISSEAUX; Maison du Poncher, (Chisseaux); NEGRON; Maison de la Vallière, (Négron); LUZILLE; Maison du Plessis, (Luzillé)
        - Domaine de Chanteloup et château d'Amboise:, 1793-1795; 1 Q 30-32
          - Apposition de scellés à la demande de Louis Philippe d'Orléans, époux de Louise Marie Adélaïde de Bourbon Penthièvre, héritière de Louis Jean Marie de Penthièvre son père (mars-avril 1793); apposition de scellés sur les titres et papiers se trouvant à Chanteloup et mise sous séquestre du domaine (frimaire an II)., 1793-an II; 1 Q 30
            Bourbon-Penthievre (Louise Marie Adélaïde), veuve de Philippe d'Orléans; AMBOISE; château; SAINT-DENIS-HORS; Château et domaine de Chanteloup, (Saint-Denis-Hors)
          - Inventaire des meubles, effets, titres et papiers appartenant à Louise Marie Adélaïde de Bourbon Penthièvre, veuve de Philippe d'Orléans, qui se trouvent tant au château d'Amboise qu'à Chanteloup (29 pluviôse-21 thermidor an II); procès-verbal de division et d'estimation des domaines dépendant des châteaux d'Amboise et de Chanteloup (prairial an II). A noter: plan de la ferme et des terres de Chanteloup faisant partie du bail fait au citoyen Ferté, ainsi que des allées traversant lesdites terres (s.d.-an II)., 1 Q 31
          - Effets précieux extraits des châteaux d'Amboise et de Chanteloup et expédiés à Nantes: inventaires, dépenses relatives à l'emballage et aux expéditions (1793-an III); linges et effets destinés aux hospices militaires: inventaires, correspondance (an II-an III); vente des meubles et effets de Chanteloup (an II-an III); gestion du domaine de Chanteloup: baux à ferme, correspondance (an II-an III)., 1 Q 32
            AMBOISE; château; SAINT-DENIS-HORS; Château et domaine de Chanteloup, (Saint-Denis-Hors)
    - DISTRICT DE CHATEAU-RENAULT
      - Affaires générales (Biens de 1ère et 2e origines)
        - Biens de 1ère et 2e origines. - Administration générale des biens: baux à ferme de biens devenus nationaux (1782-1790), ventes de coupes de bois, vente d'un boeuf (an II). Domaines engagés: registre des déclarations souscrites par les détenteurs (30 pluviôse-4 germinal an II). Biens de 1ère origine: inventaire des baux et titres de propriété de l'abbaye de Gastines, remis aux acquéreurs des biens (1792-an IV), inventaire des meubles, effets et titres de l'abbaye de Fontaines-les-Blanches (1790), état de l'argenterie trouvée dans l'église Saint-André de Château-Renault (an II), 3 affiches de vente imprimées (1790-1791), minutes des affiches de vente des biens provenant des fabriques (an II), procès-verbaux d'estimation des biens des fabriques (an II), procès-verbaux d'estimation des biens appartenant à la commanderie d'Artins, commune du Boulay, et des biens dépendant du vicariat de Villebourg (an II)., 1782-an IV; 1 Q 33
          CHÂTEAU-RENAULT; Eglise Saint-André, (Château-Renault); AUTRECHE; Abbaye de Fontaines-les-Blanches, (Autrèche); BOULAY (le); commanderie d'Artins; VILLEBOURG; vicariat; VILLEDOMER; Abbaye de Gastines, (Villedomer)
      - Biens de 1ère origine
        - Registre de dépôt des procès-verbaux d'estimation (16 novembre 1790-22 août 1791); procès-verbaux d'estimation des biens compris dans les soumissions des particuliers (novembre 1790-mai 1792)., 1790-1792; 1 Q 34
        - Expéditions des procès-verbaux d'estimation des biens compris dans les soumissions des particuliers., 1790-1792; 1 Q 35
        - Registre de transcription des affiches de vente n° 1 à 25, avec mention des soumissionnaires., 1 Q 36
        - Registre des adjudications: ventes n° 1 à 580 correspondant aux affiches n° 1 à 42., 21 janvier 1791-26 frimaire an III; 1 Q 37
        - Procès-verbaux d'adjudication:, 21 janvier 1791-26 frimaire an III; 1 Q 38-44
          - Ventes n° 1 à 78 correspondant aux affiches n° 1 à 8., 21 janvier-7 mars 1791; 1 Q 38
          - Ventes n° 79 à 152 correspondant aux affiches n° 9 à 12., 11 mars-6 avril 1791; 1 Q 39
          - Ventes n° 153 à 237 correspondant aux affiches n° 13 à 17., 13 avril-2 mai 1791; 1 Q 40
          - Ventes n° 238 à 304 correspondant aux affiches n° 18 à 23., 9 mai-11 juillet 1791; 1 Q 41
          - Ventes n° 305 à 371 correspondant aux affiches n° 24 à 28., 11 août-19 septembre 1791; 1 Q 42
          - Ventes n° 372 à 463 correspondant aux affiches n° 29 à 34., 30 septembre 1791-5 thermidor an II; 1 Q 43
          - Ventes n° 464 à 580 correspondant aux affiches n° 35 à 42 (25 thermidor an II-26 frimaire an III). Procès-verbaux des reventes (janvier-février 1792)., janvier 1792-26 frimaire an III; 1 Q 44
      - Biens de 2e origine
        - Procès-verbaux d'estimation et de division des biens immeubles., an II-an III; 1 Q 45
        - Minutes des affiches des ventes n° 1 à 25., an II-an III; 1 Q 46
        - Registre des adjudications: ventes n° 1 à 241 correspondant aux affiches n° 1 à 19 [Ce registre est incomplet. Les ventes correspondant aux affiches 20 à 25 n'y ont pas été portées. Il faut donc se reporter directement aux procès-verbaux d'adjudication.]., 25 floréal an II-13 nivôse an III; 1 Q 47
        - Procès-verbaux d'adjudication:, 25 floréal an II-16 vendémiaire an IV; 1 Q 48-50
          - Ventes n° 1 à 106 correspondant aux affiches n° 1 à 12., 25 floréal an II-9 vendémiaire an III; 1 Q 48
          - Ventes n° 107 à 241 correspondant aux affiches n° 13 à 19., 19 vendémiaire-13 nivôse an III; 1 Q 49
          - Ventes correspondant aux affiches n° 20 à 25., 24 nivôse an III-16 vendémiaire an IV; 1 Q 50
        - Expéditions des procès-verbaux d'adjudication:, 19 thermidor an II-16 vendémiaire an IV; 1 Q 51-53
          - Ventes correspondant aux affiches n° 8 à 15 [incomplète. Lacunes: affiches 1 à 7]., 19 thermidor an II-11 brumaire an III; 1 Q 51
          - Ventes correspondant aux affiches n° 16 à 20., 21 brumaire-24 nivôse an III; 1 Q 52
          - Ventes correspondant aux affiches n° 21 à 25., 4 pluviôse an III-16 vendémaire an IV; 1 Q 53
        - Inventaires et ventes des meubles et effets: - Charles Bidard, ancien vicaire de Chemillé-sur-Dême (an II) - Charles Bluche, ancien vicaire de Monnaie (an II) - de Bridieu et de Chauvelin (an II) - Chesneau, prêtre déporté (an II) - Claude Declédat, ancien doyen du chapitre de Bueil (an II) - Robert Louis Foucher, ancien curé d'Epeigné-sur-Dême (an II) - Charles Fouqueré, ancien curé de Chemillé-sur-Dême (an II) - Gauvry, ancien curé d'Auzouer (an II) - La Bonninière de Beaumont (an II) - Marc Antoine Le Pellerin de Gauville (château du Rouvre à Neuvy-le-Roi) (an II) - François Guillaume Maillard et Morand, anciens curé et vicaire de Neuvy-le-Roi (an II) - François Mesnard de Chouzy, condamné à mort (an II) - Pécard, ancien curé de Marray (an II) - Picheray, ancien curé de Saunay (an II) - Pierre Seguin, scieur de long, émigré (1793) - Jacques Sergent, prêtre déporté (an II) - Jean Tessier, ancien curé de Genillé (an II)., 1793-an II; 1 Q 54
          Bidard (Charles), ancien vicaire de Chemillé-sur-Dême; Bluche (Charles), ancien vicaire de Monnaie; Bridieu (de); Chauvelin (de); Chesneau, prêtre déporté; Decledat (Claude), ancien doyen du chapitre de Bueil; Foucher (Robert Louis), ancien curé d'Epeigné-sur-Dême; Fouquere (Charles), ancien curé de Chemillé-sur-Dême; Gauvry, ancien curé d'Auzouer; La Bonninière de Beaumont (de); Le Pellerin de Gauville (Marc Antoine); Maillard (François Guillaume), ancien curé de Neuvy-le-Roi; Mesnard de Chouzy (François), condamné à mort; Morand, ancien vicaire de Neuvy-le-Roi; Pécard, ancien curé de Marray; Picheray (Jean Roch), ancien curé de Saunay; Seguin (Pierre), scieur de long, émigré; Sergent (Jacques), prêtre déporté; Tessier (Jean), ancien curé de Genillé; NEUVY-LE-ROI; Château du Rouvre, (Neuvy-le-Roi)
    - DISTRICT DE CHINON
      - Affaires générales (Biens de 1ère et 2e origines)
        - Correspondance et pétitions adressées au district., 1790-an III; 1 Q 55
        - Registre d'ordre des pétitions relatives aux biens nationaux adressées au district avec indication de la suite qui leur est donnée., thermidor an II-vendémiaire an IV; 1 Q 56
        - Registre des déclarations des débiteurs de revenus et redevances ecclésiastiques appartenant à la Nation (octobre-décembre 1790) utilisé ensuite pour l'inscription des mandats de paiement délivrés aux détenteurs de créances sur les émigrés (nivôse-prairial an II)., 1790-an II; 1 Q 57
        - Titres de propriété et de rentes: inventaires, réclamations des titres par les acquéreurs, correspondance avec les débiteurs de rentes dues à la Nation; instructions et correspondance relatives au tri des archives du clergé et des émigrés et à la cession de parchemins au service de l'artillerie., 1791-an III; 1 Q 58
          Quinemont (Jean Charles Ours de)
        - Administration générale des biens:, 1790-1795; 1 Q 59-62
          - Déclarations des fermiers mentionnant les noms des preneurs, des notaires et les dates des baux., 1790-an II; 1 Q 59
          - Baux à ferme, 1791-15 germinal an III; 1 Q 60-61
            - 1791-27 vendémiaire an III, 1 Q 60
            - 29 vendémiaire-15 germinal an III, 1 Q 61
          - Ventes de coupes de bois et de récoltes (1791-an III); biens de 1ère origine: correspondance, pétitions, dégâts commis dans les bois (1791-1793); biens de 2e origine: déclarations des fermiers et des co-propriétaires, reddition des comptes de la maison de Roncée, saisie sur Le Bascle d'Argenteuil (an II), cautionnements fournis par des parents d'émigrés pour les mainlevées de séquestre (an III)., 1 Q 62
            Le Bascle d'Argenteuil (Jean Marie); PANZOULT; Château de Roncée, (Panzoult)
        - Déclarations des particuliers désirant faire une soumission (an III); tableau général des soumissions (prairial an III). Domaines engagés: prise de possession des îles (an II)., an II-an III; 1 Q 63
      - Biens de 1ère origine
        - Déclarations des revenus des biens ecclésiastiques faites par les titulaires (1790). Rentes dues par la Nation: pétitions des créanciers (1791-1793). Etat des titres de créances de la Nation sur les Ursulines, les Calvairiennes et les Augustins de Chinon, et sur les religieuses de Richelieu (1792)., 1790-1793; 1 Q 64
          CHINON; Couvent des Augustins, (Chinon); Couvent des Ursulines, (Chinon); Couvents du Calvaire, (Chinon); RICHELIEU; religieuses
        - Etats désignatifs et estimatifs par commune des biens et revenus ecclésiastiques:, 1790; 1 Q 65-66
          - Anché à Neuil., 1 Q 65
          - Nouâtre à Villaines., 1 Q 66
        - Registre des déclarations de soumission. [A partir du 13 septembre 1791 ce registre est également utilisé pour inscrire les déclarations de résidence des ecclésiastiques et des militaires pensionnés], 12 août 1790-19 avril 1792; 1 Q 67
        - Soumissions pour acquisition:, août 1790-décembre 1791; 1 Q 68-72
          - n° 3 à 160. [Les soumissions des municipalités correspondent aux n° 12 (Bréhémont), 17 (La Chapelle-aux-Naux), 18 (Sainte-Maure), 24 (Huismes), 51 (Avon), 58 (Jaulnay), 81 (Saint-Epain), 476 (Saint-Benoît), 477 (Rivarennes)], août-décembre 1790; 1 Q 68
            AVON; municipalité; BREHEMONT; CHAPELLE-AUX-NAUX (la); HUISMES; JAULNAY; SAINT-EPAIN; SAINTE-MAURE-DE-TOURAINE
          - n° 161 à 340., décembre 1790-février 1791; 1 Q 69
          - n° 341 à 550., février-avril 1791; 1 Q 70
            RIVARENNES; SAINT-BENOIT-LA-FORET; municipalité
          - n° 551 à 875., avril-décembre 1791; 1 Q 71
          - Classement par canton de situation des biens soumissionnés (1790-1791); tableau général des soumissions (1790-1791); soumissions des municipalités des districts de Chinon et de Tours: correspondance, état des biens soumissionnés (1790-1791). [De nombreux documents de cette liasse ont été découpés avant leur entrée aux Archives départementales vraisemblablement en raison de l'humidité à laquelle ils avaient été exposés], 1 Q 72
        - Extraits du registre des délibérations du directoire du district portant nomination d'experts pour estimer les biens soumissionnés, 1790-1791; 1 Q 73
        - Extraits du registre des délibérations du directoire du district portant nomination d'experts pour estimer les biens soumissionnés (1791-1792); frais d'estimation des biens: mémoires fournis par les experts (1790-1792)., 1 Q 74
        - Procès-verbaux d'estimation., 1790-an III; 1 Q 75
        - Affiches des ventes:, 1791-fructidor an III; 1 Q 76-80
          - Ayant eu lieu entre le 21 janvier et le 13 mai 1791., 1 Q 76
          - Ayant eu lieu entre le 16 mai et le 29 août 1791., 1 Q 77
          - Ayant eu lieu entre le 2 septembre et le 23 décembre 1791; affiches des ventes des 2 avril, 16 avril, 8 et 22 octobre 1792., 1791-1792; 1 Q 78
          - n° 35 à 47 correspondant aux procès-verbaux d'adjudication n° 1117 à 1220., 19 pluviôse-17 messidor an III; 1 Q 79
          - n° 48 à 55., thermidor-fructidor an III; 1 Q 80
        - Transcription des affiches de vente., 1 Q 81
        - Cahiers des ventes d'immeubles., 1791-an IV; 1 Q 82
        - Registre des adjudications:, 3 janvier 1791-17 messidor an III; 1 Q 83-84
          - Ventes n° 1 à 861., 3 janvier 1791-25 février 1793; 1 Q 83
          - Ventes n° 862 à 1220. [Registre incomplet. Les ventes ont été effectuées jusqu'au 26 vendémiaire an IV et de plus les ventes effectuées en germinal et floréal an III ont été omises], 1er mars 1793-17 messidor an III; 1 Q 84
        - Procès-verbaux d'adjudication [A l'intérieur de ces procès-verbaux se trouvent souvent les soumissions et les procès-verbaux d'estimation.]:, 3 janvier 1791-26 vendémiaire an IV; 1 Q 85-105
          - Ventes n° 1 à 33., 3 janvier-18 février 1791; 1 Q 85
          - Ventes n° 34 à 60., 21 février-7 mars 1791; 1 Q 86
          - Ventes n° 61 à 92 (lacune: n° 88) [Voir l'expédition en 1 Q 106.]., 11 mars-1er avril 1791; 1 Q 87
          - Ventes n° 93 à 130., 8-19 avril 1791; 1 Q 88
          - Ventes n° 131 à 168., 20-30 avril 1791; 1 Q 89
          - Ventes n° 169 à 209., 2-10 mai 1791; 1 Q 90
          - Ventes n° 210 à 255., 13-27 mai 1791; 1 Q 91
          - Ventes n° 256 à 310., 27 mai-27 juin 1791; 1 Q 92
          - Ventes n° 311 à 352., 27 juin-8 juillet 1791; 1 Q 93
          - Ventes n° 353 à 410., 11 juillet-8 août 1791; 1 Q 94
          - Ventes n° 411 à 461., 12-29 août 1791; 1 Q 95
          - Ventes n° 462 à 514., 2-26 septembre 1791; 1 Q 96
          - Ventes n° 515 à 572 (lacunes: n° 528 et 562)., 30 septembre-7 novembre 1791; 1 Q 97
          - Ventes n° 573 à 631., 14 novembre 1791-13 février 1792; 1 Q 98
          - Ventes n° 632 à 702., 17 février-16 avril 1792; 1 Q 99
          - Ventes n° 703 à 781 (lacune: n° 724)., 20 avril-9 juillet 1792; 1 Q 100
          - Ventes n° 782 à 861., 3 août 1792-25 février 1793; 1 Q 101
          - Ventes n° 862 à 944., 1er mars 1793-1er messidor an II; 1 Q 102
          - Ventes n° 945 à 1077., 3 messidor an II-24 nivôse an III; 1 Q 103